# 请教陈版主，新租赁准则转租的问题

提问人：wxhsxzj 时间：2020-12-15 12:49:00
你好，陈版主~
如果A公司（母公司）向第三方租入 5 年期的房屋，然后将其中50%的房屋转租给B公司（子公司），租期也是 5年，这种情况下的转租是按融资租赁还是经营租赁核算？会计指南上规定了转租期间占剩余使用权资产租赁期的大部分是判定为融资租赁，但只转租一部分也适用这种情况吗？
如果是融资租赁的话，是要根据转租赁投资净额终止确认A公司原来确认的使用权资产的50%吗？

回答人：chenyiwei
A租入形成的使用权资产分为两部分：（ 1 ）转租给子公司B的部分；（ 2 ）其余部分。这两部分各自的账面价值是可以明确区分的。
在此前提下，应根据上述（ 1 ）这部分的使用权资产来评价此次转租是构成何种租赁。由于转租期限和原租赁的期限一致，且租金金额一般较低，故该项转租赁属于融资租赁。